# 请教各位老师，关于新准则下应收款项减值的后续处理

提问人：wy2375 时间：2022-11-25 14:23:45
背景：
2019 年我公司与客户A公司发生交易，应收A公司 7000 万元，协议约定A公司分期偿还我公司款项，协议如下表，单位为万元。
约定收款日期应收款项已收应收余额
2019/12/201,000.001,000.006,000.002020/12/201,000.00400.005,600.002021/12/201,000.00300.005,300.002022/6/20500.00100.005,200.002022/12/20500.005,200.002023/6/20500.005,200.002023/12/20500.005,200.002024/6/20500.005,200.002024/12/20500.005,200.002025/6/20800.005,200.002025/12/20200.005,200.00合计7,000.001,800.005,200.00
2021 年因了解到对方投资设立新生产线，大量资金被占用，且因手续未完善未得到相关审批，扩大的生产线无法正常生产，加之对方所处行业近两年市场不景气，出现严重逾期，我公司没有建立预期信用损失模型，但根据对方情况，于 2021 年底对剩余应收款项5200/1.13=4601.77万元全额计提了减值， 2022 年对方股东又拼凑了 100 万元还给了我公司，但我们认为对方后续仍然不具备按期还款的能力。问题：
1.我公司减值计提是按照不含税金额，可以吗？因为做分期销售处理，增值税等实际纳税义务发生时确认。
2.接上，分期销售处理，增值税等实际纳税义务发生时确认，但对方到协议约定日期无法偿还款项，我方未收到资金，增值税如何做缴纳的会计处理？增加应收款同时计提增值税吗？

回答人：chenyiwei
1 、纳税义务的发生不以货款收回为前提，不能自动将税款与应收货款相抵，因此仍应以含税应收账款为依据计提减值。
2 、在分期收款确认收入时，就应按照不含税货款的折现值确认收入，按应收含税价款的折现值确认应收账款或者长期应收款，并确认待转销项税额（这一点与单纯融资性的售后回租业务的出租方会计处理不同）。增值税在税法规定的日期（约定收款日期）从待转销项税额转入“应交税费——应交增值税（销项税额）”。
3 、如果无法合理估计日后可收回的款项，则在收到对方零星还款时，按照实际还款金额转回坏账准备。